臺灣高等法院刑事裁定　　　　　　　　　　　　　　九十三年度交抗字第九三四號
　　抗　告　人
　　即受處分人　甲○○
右抗告人因違反道路交通管理處罰條例案件，不服台灣士林地方法院中華民國九十三
年十月二十九日裁定（九十三年交聲字第七一八號）提起抗告，本院裁定如左：
    主  文
原裁定撤銷。
    理  由
一、按汽車駕駛人，行車速度，超過規定之最高時速，處新台幣（下同）一千二百元
    以上二千四百元以下罰鍰，又違反第四十條第一項者，記違規點數一點，固為道
    路交通管理處罰條例第四十條第一項、第六十三條第一項第一款所明定。
二、本件抗告人即受處分人甲○○駕駛所有車號二Ｂ─七五五六號自小客車於民國九
    十三年四月一日十三時十九分許，行經桃園縣大溪鎮台三線烏塗窟四十四之十一
    號前，遭道路照相桿自動測速照相測得時速七十三公里，經警以採證照片逕行舉
    發「行車限速六十公里，經測得時速七十三公里，超速十三公里，行車超速二十
    公里以下」之違規，依道路交通管理處罰條例第四十條第一項規定，裁處罰鍰新
    台幣一千七百元原處分機關係以道路照相桿自動測速照相採證照片二幀，及證人
    即舉發員警於原審到庭結證證詞為裁處論據，但查本件係針對超速之處罰，則受
    處分人是否確有超速，悠關處罰條款之適用，而本件超速之依據為道路照相桿自
    動測速照相所拍照之照片。照片上固有時速七十三公里之記載，惟該道路照相桿
    是否經過檢驗合格，所測得速度是否準確悠關得否處罰，本件抗告意旨略以依證
    人陳富美所述「：：測速儀器拍攝車子的位置是固定的，第一張照片拍攝的位置
    是在感應圈的位置，再隔一秒再拍第二張照片：：」，據此照片中車子行駛距離
    於現場實際測量（以二張照片中車子後輪為切齊線），其長度為一十七點六公尺
    ，又二張照片拍攝間隔為一秒鐘換算成當時之時速應為六十一點四二公里（
    17.06 公尺×60×60=61.42公里）云云，與照片顯示時速七十三公里即有不符，
    則受處分人當時時速究為如何，自有詳為調查之必要，且抗告意旨復稱：測速儀
    引進後必須經過電信總局檢驗符合測速系統進口憑證上所登記之頻率相符方可取
    得使用憑證，而測速儀器每年必須定期送電信總局以及經濟部中央標準局檢驗，
    均符合標準，方可取得合格證書等語，本件所使用照相桿之儀器是否已取得合格
    證書亦屬應予查明，綜上所述，抗告意旨為有理由，應將原裁定撤銷，發回原法
    院更為適法之裁定。
三、據上論斷，應依道路交通案件處理辦法第二十六條、刑事訴訟法第四百十三條，
    裁定如主文。
中　　　華　　　民　　　國　　九十三　　年　　 十二 　　月　　二十三　　日
                              臺灣高等法院刑事第十五庭
                                  審判長法  官  房  阿  生
                                        法  官  雷  元  結
                                        法  官  蔡  光  治
右正本證明與原本無異。
不得再抗告。
                                        書記官  陳  韋  杉
中　　　華　　　民　　　國　　九十三　　年　　 十二 　　月　　二十九　　日
